臺灣板橋地方法院刑事判決　　　　　　　96年度訴字第3758號
公　訴　人　臺灣板橋地方法院檢察署檢察官
被　　　告　甲○○
上列被告因違反毒品危害防制條例案件，經檢察官提起公訴（九
十六年度毒偵字第七一三九號），被告於準備程序中對被訴之事
實為有罪陳述，本院合議庭裁定由受命法官獨任行簡式審判程序
，並判決如下：
    主  文
甲○○施用第一級毒品，累犯，處有期徒刑柒月。扣案第一級毒
品海洛因驗餘淨重零點零柒捌貳公克沒收銷燬之；盛裝上開海洛
因之包裝塑膠袋壹只沒收。
    事  實
一、甲○○前於民國八十年、八十一年間因違反肅清煙毒條例案
    件，經臺灣士林地方法院以八十年度訴字第三九三號判處有
    期徒刑四年確定，復經臺灣高等法院以八十一年度上訴字第
    三一七八號判處有期徒刑三年二月確定，經接續執行後，於
    八十四年一月十三日假釋出監（下稱第一次假釋）；復於八
    十四年間因違反肅清煙毒條例案件，經臺灣士林地方法院以
    八十四年度訴字第五四七號判處有期徒刑四年確定，嗣經撤
    銷第一次假釋，應執行殘刑有期徒刑四年三月二十一日，經
    接續執行後，於八十七年七月二十一日縮刑假釋出監（下稱
    第二次假釋）；該第二次假釋又經撤銷，應執行殘刑有期徒
    刑三年八月三十日。甲○○又於九十年間因施用毒品案件，
    經臺灣臺北地方法院以九十年度毒聲字第二四一六號裁定送
    勒戒處所觀察、勒戒後，認有繼續施用毒品之傾向，復經同
    法院以九十一年度毒聲字第一一五一號裁定令入戒治處所施
    以強制戒治，嗣戒治執行滿三月，認無繼續戒治之必要，經
    同法院以九十一年度毒聲字第二四二三號裁定停止戒治，所
    餘戒治期間付保護管束，於九十二年一月二十二日停止戒治
    ，改執行上述第二次假釋之殘刑，其中停止戒治部分於九十
    二年六月九日保護管束期滿未經撤銷，視為強制戒治執行完
    畢，由臺灣臺北地方法院檢察署檢察官於九十二年六月二十
    三日以九十二年度戒毒偵字第八十九號為不起訴處分確定；
    上開殘刑部分，與其所犯侵占等案件經臺灣士林地方法院以
    九十二年度易字第二九０號判處應執行之拘役九十日，接續
    執行，嗣於九十五年十月十一日縮刑期滿執行完畢。
二、詎甲○○不思悔改，明知海洛因係毒品危害防制條例所規定
    之第一級毒品，不得非法持有、施用，竟於上開強制戒治執
    行完畢釋放後五年內，基於施用第一級毒品海洛因之犯意，
    於九十六年九月十三日晚上十一時許（起訴書略載同日為警
    採尿前二十六小時內某時），在其臺北市○○路○段一０六
    巷八弄六號二樓之住處廁所內（起訴書略載不詳處所），以
    將毒品海洛因加水稀釋置入針筒再注射至人體血管之方式，
    非法施用第一級毒品海洛因。嗣於同年九月十四日下午二時
    許，甲○○騎乘腳踏車行經臺北縣三重市○○街四十四號，
    因神色慌張為警查獲，並扣得其所有之第一級毒品海洛因一
    包（毛重零點二八二零公克、淨重零點零八二零公克，經取
    樣部分檢驗用罄，驗餘淨重零點零七八二公克）。
三、案經臺北市政府警察局中正第一分局移送臺灣板橋地方法院
    檢察署檢察官偵查起訴。
    理  由
一、訊據被告甲○○對於上揭時地施用第一級毒品海洛因之事實
    ，於本院審理中坦承不諱，並有其所有之白色粉末一包扣案
    可資佐證。又被告經警查獲所採集尿液經送鑑定，亦呈海洛
    因代謝物嗎啡陽性反應，有臺灣尖端先進生技醫藥股份有限
    公司九十六年九月二十九日（檢體編號０２８４８２號）濫
    用藥物檢驗報告、尿液委驗單各一紙在卷可稽，且上述扣案
    之白色粉末一包，經送交通部民用航空局航空醫務中心鑑定
    ，確為第一級毒品海洛因（毛重零點二八二零公克、淨重零
    點零八二零公克，經取樣部分檢驗用罄，驗餘淨重零點零七
    八二公克）無誤，有該中心九十六年九月二十九日航藥鑑字
    第０九六一五四四號鑑定書一紙附卷可按。再被告於九十年
    間因施用毒品案件，經臺灣臺北地方法院以九十年度毒聲字
    第二四一六號裁定送勒戒處所觀察、勒戒後，認有繼續施用
    毒品之傾向，復經同法院以九十一年度毒聲字第一一五一號
    裁定令入戒治處所施以強制戒治，嗣戒治執行滿三月，認無
    繼續戒治之必要，經同法院以九十一年度毒聲字第二四二三
    號裁定停止戒治，所餘戒治期間付保護管束，於九十二年一
    月二十二日停止戒治，至九十二年六月九日保護管束期滿未
    經撤銷，視為強制戒治執行完畢，由臺灣臺北地方法院檢察
    署檢察官以九十二年度戒毒偵字第八十九號為不起訴處分確
    定等情，此有臺灣高等法院被告前案紀錄表附卷可憑，足徵
    被告係強制戒治執行完畢釋放後五年內再犯施用第一級毒品
    之罪。本案事證明確，被告犯行洵堪認定，應依法論科。
二、按海洛因係毒品危害防制條例第二條第二項第一款所明定之
    第一級毒品，不得非法持有、施用。核被告所為，係犯毒品
    危害防制條例第十條第一項之施用第一級毒品海洛因罪。其
    施用第一級毒品海洛因前後持有海洛因之低度行為，應為施
    用海洛因之高度行為所吸收，不另論罪。又被告有事實欄所
　  載之犯罪執行完畢紀錄，有前開臺灣高等法院被告前案紀錄
    表在卷可按，其於刑之執行完畢後五年內，故意再犯本件有
    期徒刑以上之罪，為累犯，應依刑法第四十七條第一項之規
    定加重其刑。爰審酌被告犯罪之動機、目的、手段，施用毒
    品犯罪戕害一己身心健康，惟未對他人造成實際損害，及其
    係國中畢業之智識程度（見警詢筆錄），暨犯後坦承犯行之
    態度等一切情狀，量處如主文所示之刑，以資儆懲。
三、扣案之海洛因（驗餘淨重零點零七八二公克）係第一級毒品
    ，業如前述，應依毒品危害防制條例第十八條第一項前段之
    規定，宣告沒收銷燬之；另取樣之海洛因部分，因檢驗用罄
    而滅失，爰不另為沒收銷燬之諭知。又據被告於審理中供述
    該扣案海洛因係友人所贈送，其尚未施用就被警查獲等語，
    是盛裝上開海洛因之包裝塑膠袋，核係被告所有供本案犯罪
    預備使用之物，爰依刑法第三十八條第一項第二款規定宣告
    沒收之。。
據上論斷，應依刑事訴訟法第二百七十三條之一第一項、第二百
九十九條第一項前段，毒品危害防制條例第十條第一項、第十八
條第一項前段，刑法第十一條前段、第四十七條第一項、第三十
八條第一項第二款，判決如主文。
本案經檢察官鄭潔如到庭執行職務。
中　　華　　民　　國　　96　　年　　11　　月　　30　　日
                  刑事第十六庭  法　官  楊 志 雄
以上正本證明與原本無異
如不服本判決應於送達後十日內向本院提出上訴狀
                                書記官　陳春銘
中　　華　　民　　國　　96　　年　　11　　月　　30　　日
附錄本案論罪科刑法條全文：
毒品危害防制條例第10條
施用第一級毒品者，處 6 月以上 5 年以下有期徒刑。
施用第二級毒品者，處 3 年以下有期徒刑。
